臺灣臺中地方法院民事判決
111年度中建簡字第21號
原      告  許麗玉  
被      告  廷鉦工程行即李宜叡


訴訟代理人  陳品蓁  
上列當事人間請求給付工程款事件，本院於民國111年7月13日言
詞辯論終結，判決如下︰
　　主　　　文
被告應給付原告新臺幣壹拾伍萬肆仟陸佰柒拾柒元，及自民國一
一一年四月十一日起至清償日止，按週年利率百分之五計算之利
息。
訴訟費用由被告負擔。
本判決得假執行。
    事實及理由
壹、兩造爭執要旨：　　　　
  一、原告主張：原告於民國110年5月間承攬被告之豐原北陽路
      大樓抿石工程（下稱系爭工程），約定點工以每工新臺幣
      （下同）2,500元，加計施作面積以每平方公尺580元之方
      式計算工程款。原告施作系爭工程，共計點工46.5工，工
      程款為116,250元；施作面積共255.91平方公尺，工程款
      為148,427元；另加計押縫之10,000元，合計總工程款為2
      74,677元，扣除被告已給付之12萬元，尚應給付154,677
      元。詎被告經原告催討，迄未給付剩餘工程款。為此，爰
      依承攬契約之法律關係，提起本件訴訟等語，並聲明：被
      告應給付原告154,677元，及自起訴狀繕本送達翌日起至
      清償日止，按週年利率百分之5計算之利息。
  二、被告陳述略以：對原告請求沒有意見等語。
貳、得心證之理由：
  一、上開原告主張之事實，業據其提出營業登記資料、通訊軟
      體LINE之對話紀錄、工程款計算式、施作面積及點工數量
      表為證，且為被告所不爭執，堪信原告所陳上情為真正，
      本院即採為判決之基礎。
　二、按稱「承攬者，謂當事人約定，一方為他方完成一定之工
      作，他方俟工作完成，給付報酬之契約」、「約定由承攬
      人供給材料者，其材料之價額，推定為報酬之一部；如依
      情形，非受報酬即不為完成其工作者，視為允與報酬。未
      定報酬額者，按照價目表所定給付之；無價目表者，按照
      習慣給付」、「報酬應於工作交付時給付之，無須交付者
      ，應於工作完成時給付之。工作係分部交付，而報酬係就
      各部分定之者，應於每部分交付時，給付該部分之報酬」
      ，民法第490條、第491條、第505條分別定有明文。本件
      原告既已完成系爭工程，被告即應依約給付工程款，而被
      告迄今仍積欠154,677元之工程款未為給付。從而，原告
      依承攬契約之法律關係，請求被告給付原告154,677元，
      及自起訴狀繕本送達翌日即111年4月11日起（見本院卷第
      37頁送達證書）至清償日止，按週年利率百分之5計算之
      利息，為有理由，應予准許。
　三、本件事證已臻明確，兩造其餘攻擊防禦方法及舉證，核於
      判決結果不生影響，爰不一一論斷，附此敘明。
　四、本件係適用簡易程序所為被告敗訴之判決，依民事訴訟法
      第389條第1項第3款之規定，自應依職權宣告假執行。
參、訴訟費用負擔之依據：民事訴訟法第78條。
中　　華　　民　　國　　111 　年　　7 　　月　　29　　日
                  臺中簡易庭    法  官  林筱涵
以上為正本係照原本作成。
如不服本判決，應於送達後20日內，向本院提出上訴狀並表明上
訴理由，如於本判決宣示後送達前提起上訴者，應於判決送達後
20日內補提上訴理由書（須附繕本）。如委任律師提起上訴者，
應一併繳納上訴審裁判費。
中　　華　　民　　國　　111 　年　　7 　　月　　29　　日
                                書記官  洪加芳